【裁判字號】    96,訴,1981
【裁判日期】    970303
【裁判案由】    違反毒品危害防制條例
【裁判全文】
臺灣彰化地方法院刑事判決              96年度訴字第1981號
公  訴  人  臺灣彰化地方法院檢察署檢察官
被      告  甲○○
上列被告因違反毒品危害防制條例案件，經檢察官提起公訴（九
十六年度毒偵字第四一六四號），本院依簡式審判程序判決如下
：
    主  文
甲○○施用第一級毒品，累犯，處有期徒刑壹年；又施用第二級
毒品，累犯，處有期徒刑捌月。應執行有期徒刑壹年柒月。
    事  實
一、甲○○前因施用施用第一級毒品、第二級毒品案件，經本院
    以九十二年度訴字第三三號分別判處有期徒刑八月、七月，
    應執行有期徒刑一年二月確定；又因施用第一級毒品案件，
    經臺灣雲林地方法院以九十三年度訴字第六○六號判處有期
    徒刑一年四月確定，上開二案嗣經送監接續執行，於民國九
    十五年一月九日因縮短刑期假釋出監付保護管束，甫於九十
    五年十二月十三日因保護管束期滿未經撤銷假釋，而執行完
    畢。復因首揭施用毒品案件，經本院以九十一年度毒聲字第
    二六三一號裁定送觀察、勒戒後，認有繼續施用毒品之傾向
    ，再經本院以九十一年度毒聲字第二九五七號裁定送強制戒
    治，嗣經戒治所評定合格，認無繼續戒治之必要，由本院以
    九十二年度毒聲字第一五一四號裁定停止戒治，於九十二年
    七月二十九日停止戒治，所餘戒治期間付保護管束，並於九
    十二年十一月二十五日因保護管束期滿未經撤銷停止戒治，
    而執行完畢。詎甲○○於前開強制戒治執行完畢後五年內，
    仍不知悔改，復於九十六年七月二十一日晚上十時許，在其
    位於彰化縣彰化市○○里○○○路二五二號住處內，以將第
    一級毒品海洛因粉末置入注射針筒內加水後，再以針筒注射
    手臂血管之方式，施用第一級毒品海洛因一次；另於上開施
    用第一級毒品海洛因後之同日某時許，在其上開住處內，以
    將第二級毒品甲基安非他命置於玻璃球管內用火燒烤而吸其
    煙霧之方式，施用第二級毒品甲基安非他命一次。嗣於九十
    六年七月二十二日下午四時三十分許，於未被有偵查犯罪職
    權之機關或公務員發覺其犯罪前，在其上開住處前，主動向
    彰化縣警察局彰化分局莿桐派出所警員表示其犯行，而自首
    接受裁判。
二、案經彰化縣警察局彰化分局報告臺灣彰化地方法院檢察署檢
    察官偵查起訴。
    理  由
一、按除被告所犯為死刑、無期徒刑、最輕本刑為三年以上有期
    徒刑之罪或高等法院管轄第一審案件者外，於刑事訴訟法第
    二百七十三條第一項程序進行中，被告先就被訴事實為有罪
    之陳述時，審判長得告知被告簡式審判程序之旨，並聽取當
    事人、代理人、辯護人及輔佐人之意見後，裁定進行簡式審
    判程序；除簡式審判程序、簡易程序及第三百七十六條第一
    款、第二款所列之罪之案件外，第一審應行合議審判；刑事
    訴訟法第二百七十三條之一第一項、第二百八十四條之一分
    別定有明文。本件被告甲○○所犯係死刑、無期徒刑、最輕
    本刑為三年以上有期徒刑或高等法院管轄第一審案件以外之
    罪，且於本院行準備程序時就被訴事實為有罪之陳述，經受
    命法官告知簡式審判程序之旨，並聽取公訴人、被告之意見
    後，本院合議庭認無不得或不宜改依簡式審判程序進行之處
    ，經評議結果，裁定改由受命法官獨任行簡式審判程序，合
    先敘明。
二、訊據被告甲○○對於上開施用第一級毒品海洛因、第二級毒
    品甲基安非他命之犯行坦承不諱，且其於九十六年七月二十
    二日自首後，經警採其尿液送驗，結果呈嗎啡、甲基安非他
    命陽性反應，此有尿液代號與真實姓名對照認證單、詮昕科
    技股份有限公司濫用藥物尿液檢驗報告各一紙在卷可稽，足
    徵被告之自白確與事實相符。又被告前因施用毒品案件，經
    本院以九十一年度毒聲字第二六三一號裁定送觀察、勒戒後
    ，認有繼續施用毒品之傾向，再經本院以九十一年度毒聲字
    第二九五七號裁定送強制戒治，嗣經戒治所評定合格，認無
    繼續戒治之必要，由本院以九十二年度毒聲字第一五一四號
    裁定停止戒治，於九十二年七月二十九日停止戒治，所餘戒
    治期間付保護管束，並於九十二年十一月二十五日因保護管
    束期滿未經撤銷停止戒治，而執行完畢等情，有臺灣彰化地
    方法院檢察署刑案資料查註紀錄表及臺灣高等法院被告前案
    紀錄表各一份在卷可考。被告於九十二年十一月二十五日強
    制戒治執行完畢後，五年內再犯本件施用第一級毒品、第二
    級毒品之犯行，依毒品危害防制條例第二十三條第二項規定
    ，自應依法論科。本件事證明確，被告施用第一級毒品海洛
    因之犯行，應堪認定。
三、核被告所為，分別係犯毒品危害防制條例第十條第一項之施
    用第一級毒品罪、同條第二項之施用第二級毒品罪。被告為
    施用第一級毒品、第二級毒品，而持有各該級毒品，其持有
    之低度行為，應各為施用之高度行為所吸收，均不另論罪。
    再被告所犯上開二罪，係犯意各別、行為互殊，應予分論併
    罰。又被告前因施用施用第一級毒品、第二級毒品案件，經
    本院以九十二年度訴字第三三號分別判處有期徒刑八月、七
    月，應執行有期徒刑一年二月確定；又因施用第一級毒品案
    件，經臺灣雲林地方法院以九十三年度訴字第六○六號判處
    有期徒刑一年四月確定，上開二案嗣經送監接續執行，於九
    十五年一月九日因縮短刑期假釋出監付保護管束，甫於九十
    五年十二月十三日因保護管束期滿未經撤銷假釋，而執行完
    畢等情，此有臺灣彰化地方法院檢察署刑案資料查註紀錄表
    及臺灣高等法院被告前案紀錄表各一份在卷可稽，其於受有
    期徒刑執行完畢後，五年以內故意再犯本件有期徒刑以上之
    二罪，均為累犯，應依刑法第四十七條第一項規定，各加重
    其刑。再被告於為本件施用第一級毒品、第二級毒品之犯行
    後，係在未被有偵查犯罪職權之機關或公務員發覺其犯罪前
    ，即主動向彰化縣警察局彰化分局莿桐派出所警員表示其犯
    行，而自首接受裁判，此有警詢筆錄一份在卷可佐，爰均依
    刑法第六十二條前段規定，各減輕其刑，並均依刑法第七十
    一條第一項規定，與前開加重其刑部分，各先加後減。爰審
    酌被告曾因施用毒品經送觀察、勒戒、強制戒治後，仍未能
    戒斷，再犯本案之罪，顯然未能善體國家設置觀察、勒戒機
    構，協助毒品施用者戒除毒癮之良法美意，復於本案審理期
    間經本院發布通緝始為警緝獲到案，及其犯罪之動機、目的
    、生活狀況、品行、所生危害，暨犯罪後坦承犯行，態度尚
    屬良好等一切情狀，分別量處如主文所示之刑，並定其應執
    行之刑。
據上論斷，應依刑事訴訟法第二百七十三條之一第一項、第二百
九十九條第一項前段，毒品危害防制條例第十條第一項、第二項
，刑法第十一條前段、第四十七條第一項、第六十二條前段、第
五十一條第五款，判決如主文。
本案經檢察官蔡曉崙到庭執行職務。
中    華    民    國    97    年    3     月    3     日
                        刑事第六庭    法  官  鄭舜元
以上正本證明與原本無異。
如不服本判決，應於判決送達後10日內，向本院提出上訴書狀，
上訴書狀應「敘述具體上訴理由」，並按他造當事人之人數附繕
本。「切勿逕送上級法院」。
中    華    民    國    97    年    3     月    3     日
                                      書記官  呂雅惠
附錄：論罪科刑法條：
毒品危害防制條例第十條：
施用第一級毒品者，處六月以上五年以下有期徒刑。
施用第二級毒品者，處三年以下有期徒刑。


司法院資訊處製作；財團法人民間司法改革基金會備份。
